臺灣桃園地方法院刑事判決　　　　　 100年度審易字第1949號
公　訴　人　臺灣桃園地方法院檢察署檢察官
被　　　告　張中國
　　　　　　穆克方
上列被告因竊盜案件，經檢察官提起公訴（100 年度偵字第1197
9 號），被告於本院準備程序進行中，就被訴事實為有罪之陳述
，經本院告知簡式審判程序意旨，並聽取當事人之意見後，本院
裁定依簡式審判程序審理，判決如下：
    主  文
張中國竊盜，累犯，處有期徒刑陸月，如易科罰金，以新臺幣壹
仟元折算壹日；又竊盜，累犯，處有期徒刑陸月，如易科罰金，
以新臺幣壹仟元折算壹日。應執行有期徒刑拾壹月，如易科罰金
，以新臺幣壹仟元折算壹日。
穆克方竊盜，累犯，處有期徒刑陸月，如易科罰金，以新臺幣壹
仟元折算壹日；又竊盜，累犯，處有期徒刑陸月，如易科罰金，
以新臺幣壹仟元折算壹日。應執行有期徒刑拾壹月，如易科罰金
，以新臺幣壹仟元折算壹日。
    事  實
一、張中國、穆克方分別有下列前科：
  (一)張中國之前科：
    1.前於民國95年間因竊盜案件，經本院以95年度易字第36
      1號判決判處有期徒刑11月，上訴後，經臺灣高等法院以9
      5 年度上易字第1863號判決駁回上訴確定；於同年間次
      因竊盜案件，經本院以95年度桃簡字第2246號判決判處有
      期徒刑4 月確定；於同年間復因竊盜案件，經臺灣高等
      法院以95年度上易字第2342號判決判處有期徒刑1 年確定
      ；於同年間又因施用毒品案件，經本院以96年度訴字第
      50號判決判處有期徒刑9 月確定，上開至案再經本院
      以96年度聲減字第2504號裁定，各減其宣告刑2分之1，減
      刑後之案，另經本院以96年度聲字第2498號，定其
      應執行有期徒刑11月確定，並與減刑後之案入監接續執
      行，於97年4月3日假釋出監，假釋期間因違反保護管束應
      遵守事項，遭撤銷假釋，尚餘殘刑1月又15日。
    2.於97年間另因施用毒品等案件，經本院以97年度審訴字
      第1835號判決分別判處有期徒刑10月、3 月，並定其應執
      行有期徒刑11月確定；於同年間次因施用毒品案件，經
      本院以97年度審訴字第2835號判決判處有期徒刑10月確定
      ；於同年間復因詐欺案件，經本院以98年度桃簡字第21
      4號判決判處有期徒刑3月確定，上開案再經本院以
      98年度聲字第2544號裁定，定其應執行有期徒刑1年10 月
      確定，並與上開至殘刑入監接續執行，於99年7月15
      日假釋出監，所餘刑期交付保護管束，已於99年11月10日
      依行刑累進處遇條例之規定縮短刑期後假釋期滿，未經撤
      銷假釋，其未執行之刑，以已執行論。
  (二)穆克方之前科：
    穆克方前於96年間因施用毒品等案件，經本院以96年度審
    訴字第527號判決分別判處有期徒刑1年、8 月，並定其應執
    行刑為有期徒刑1年5月確定；於97年間次因施用毒品案件
    ，經本院以97年度審易字第1577號判決判處有期徒刑9 月確
    定；於同年間又因持有毒品案件，經本院以97年度審易字
    第2131號判決判處有期徒刑4 月確定，上開案再經本院
    以98年度聲字第857號裁定，定其應執行刑為有期徒刑11 月
    確定，且與案入監接續執行，已於99年 8月31日依行刑累
    進處遇條例之規定縮短刑期後刑期期滿執行完畢。
二、詎張中國、穆克方仍不知悛悔，竟分別為下列之犯行：
  (一)於100 年3 月5 日某時，穆克方行經桃園縣八德市○○路○
    段583 巷54之2 號前，見石大陸將其向桃園縣蘆竹鄉○○路
    某IC板廠商收購之報廢IC板（下稱石大陸所有之報廢IC板）
    置放於路旁，認有機可乘，遂向張中國提議竊取之，2 人謀
    議既定，即共同基於意圖為自己不法所有之竊盜犯意聯絡，
    於100年3月5日下午2時36分許，由張中國騎乘車牌號碼不詳
    之機車，搭載穆克方至桃園縣八德市○○路○段583巷54之2
    號前，徒手將石大陸所有之報廢IC板共35公斤，裝入自路旁
    拾得之麻布袋、紙箱內，得手後旋即逃逸，並於同日下午2
    時39分許、55分許，先後前往桃園縣八德市○○路760 號之
    「毅龍企業有限公司」（下稱「毅龍資源回收場」）所設置
    之資源回收處，並將上開竊得之報廢IC板35公斤，以每公斤
    25元之代價，出售予不知情之「毅龍資源回收場」現場負責
    人李冠廷（涉犯贓物罪部分，均業經臺灣桃園地方法院檢察
    署檢察官為不起訴處分），得款即由2人朋分花用殆盡。
  (二)於100 年3 月10日某時，穆克方再度向張中國提議竊取石大
    陸所有之報廢IC板，2 人謀議既定，即共同基於意圖為自己
    不法所有之竊盜接續單一犯意聯絡，先於100年3月10日下午
    2 時許，一起前往桃園縣八德市○○路○段583巷54之2號前
    ，徒手搬運石大陸所有置於路旁之報廢IC板共47.6公斤。得
    手後，旋於同日下午2 時32分許，前往上開「毅龍資源回收
    場」，將上開竊得之報廢IC板47.6公斤，以每公斤18元之代
    價，出售予不知情之上開「毅龍資源回收場」現場負責人李
    冠廷，復承前犯意，接續於同日下午3時2分許，再度前往桃
    園縣八德市○○路○段583巷54之2號前，推由張中國在旁把
    風，穆克方則徒手搬運而竊取石大陸所有置於路旁之報廢IC
    板共14.8公斤。得手後，旋於同日下午3時5分許，前往上開
    「毅龍資源回收場」，並將上開竊得之報廢IC板14.8公斤，
    以每公斤20元之代價，出售予不知情之上開「毅龍資源回收
    場」現場負責人李冠廷，得款由2 人朋分。嗣石大陸發覺報
    廢IC板短少後，遂尋訪附近資源回收場，並於100年3月11日
    某時在上開「毅龍資源回收場」內，發覺遭竊之報廢IC板後
    報警處理，而為警循線查悉上情。
三、案經桃園縣政府警察局八德分局報請臺灣桃園地方法院檢察
    署檢察官偵查起訴。
    理  由
一、本件被告張中國、穆克方所犯均係死刑、無期徒刑或最輕本
    刑為3 年以上有期徒刑以外之罪，亦非屬臺灣高等法院管轄
    第一審之案件，其於準備程序中就被訴事實均為有罪之陳述
    ，經本院告知簡式審判程序之旨，並聽取當事人意見後，經
    本院依刑事訴訟法第273 條之1 第1 項規定，裁定進行簡式
    審判程序，合先敘明。
二、又本件既經本院裁定改依簡式審判程序審理，則依刑事訴訟
    法第273 條之2 、同法第159 條第2 項之規定，不適用傳聞
    法則有關限制證據能力及證據調查之相關規定。
三、前開犯罪事實，業據被告張中國、穆克方分別於警詢、檢察
    官訊問、本院準備程序及審理時均坦承不諱，並經證人即被
    害人石大陸及證人李冠廷分別於警詢中陳述無訛，且有贓物
    認領保管單1 紙、竊盜現場照片3 張、起獲贓物照片7 張、
    100 年3 月5 日竊盜現場監視器翻拍照片3 張、100 年3 月
    5 日毅龍回收場監視器翻拍照片3 張、100 年3 月10日竊盜
    現場監視器翻拍照片3 張、100 年3 月10日毅龍回收場監視
    器翻拍照片2 張、桃園縣政府警察局八德分局指認犯罪嫌疑
    人紀錄表2 份、桃園縣政府應回收廢棄物回收業登記證1 份
    、毅龍企業有限公司（毅龍回收場）帳務登記表1 份等在卷
    可稽，足認被告前揭自白核與事實相符，可以採信。綜上，
    本案事證明確，被告上揭犯行洵堪認定，應予依法論科。
四、論罪科刑：
  (一)核被告張中國、穆克方就事實欄二(一)、(二)所為，分別均係犯
    刑法第320條第1項之普通竊盜罪。
  (二)被告二人就前述2 次竊盜犯行，均具有犯意聯絡及行為分擔
    ，應均論以共同正犯。
  (三)被告張中國、穆克方於事實欄二(二)所為，係於密接時間，在
    同一地點，先後竊取同一被害人之物，侵害同一被害人之法
    益，各行為之獨立性極為薄弱，依一般社會健全觀念，在時
    間差距上難以強行分開，在刑法評價上，應視為數個舉動之
    接續施行，合為包括之一行為予以評價，屬接續犯，祇論以
    一普通竊盜罪。
  (四)被告二人所犯上開事實欄二(一)、(二)之普通竊盜罪2 罪間，犯
    意各別，行為互殊，應分論併罰。
  (五)又被告張中國、穆克方均分別有如事實欄一所載之犯罪科刑
    及執行完畢紀錄，此有臺灣高等法院被告前案紀錄表各1 份
    在卷可按，渠等於有期徒刑執行完畢後，5 年以內分別故意
    再犯本件有期徒刑以上之罪，均為累犯，應依刑法第47條第
    1項之規定，各加重其刑。
  (六)爰審酌被告2 人不思努力以正當勞力謀生，恣意竊取他人財
    物，危害社會治安非輕，原不宜寬縱，惟念被告2 人自警詢
    之初即坦承犯行，犯後態度尚佳等一切情狀，分別量處如主
    文所示之刑，並定應執行刑，及就各宣告刑與所定應執行刑
    均諭知易科罰金之折算標準，以示懲儆。
據上論斷，應依刑事訴訟法第273 條之1 第1 項、第299 條第1
項前段，刑法第28條、第320 條第1 項、第47條第1 項、第41條
第1 項、第8 款、第51條第5 款，刑法施行法第1 條之1 第1 項
、第2 項前段，判決如主文。
本案經檢察官白勝文到庭執行職務。
中    華    民    國   100    年    10    月    28    日
                        刑事庭    法  官  羅國鴻
以上正本證明與原本無異。
如不服本判決應於收受判決後10日內向本院提出上訴書狀，並應
敘述具體理由。其未敘述上訴理由者，應於上訴期間屆滿後20日
內向本院補提理由書( 均須按他造當事人之人數附繕本) 「切勿
逕送上級法院」。
                                  書記官  吳忻蒨
中    華    民    國   100    年    10    月    28    日
【論罪科刑法條】
中華民國刑法第320 條
（普通竊盜罪、竊佔罪）
意圖為自己或第三人不法之所有，而竊取他人之動產者，為竊盜
罪，處五年以下有期徒刑、拘役或五百元以下罰金。
意圖為自己或第三人不法之利益，而竊佔他人之不動產者，依前
項之規定處斷。
前二項之未遂犯罰之。